【裁判字號】    88,自,732
【裁判日期】    890112
【裁判案由】    違反動產擔保交易法
【裁判全文】
臺灣臺中地方法院刑事判決                          八十八年度自字第七三二號
    自  訴  人  甲○○○有限公司  設台中市○○○街二之三號三樓
    代  表  人  陳志成
    被      告  乙○○
右列被告因違反動產擔保交易法案件，經自訴人提起自訴，本院判決如左：
        主  文
乙○○動產擔保交易之債務人，意圖不法之利益，將標的物遷移，致生損害於債權人
，處有期徒刑肆月，如易科罰金以參佰元折算壹日。
        事  實
一、乙○○於民國八十七年五月十一日，以動產擔保交易法所規定之附條件買賣之方
    式，向甲○○○有限公司購買車牌號碼ＳＱＮ─六三六號機車一輛，並訂立附條
    件買賣契約，約定價款為新台幣（下同）四萬零八十元，分十二期，每期付款三
    千三百四十元，標的物即上開機車停放地點為台中縣大肚鄉○○街八四巷十二號
    ，且在價金未付清之前，標的物之所有權仍屬於出賣人即甲○○○有限公司所有
    ，買受人僅得占有使用，不得任意遷移、出賣、出質、移轉或為其他處分等，為
    動產擔保交易之債務人。詎乙○○在取得標的物之後，僅付款六期，自八十七年
    十二月間起即未再付款，並意圖不法之利益，將該動產擔保交易之標的物遷移不
    知去向，致生損害於甲○○○有限公司。
二、案經甲○○○有限公司提起自訴。
        理  由
一、訊據被告乙○○固坦承未曾通知自訴人甲○○○有限公司已將上開車輛遷移他處
    之事實不諱，惟矢口否認有何右揭違反動產擔保交易法之犯行，辯稱：伊於購車
    後，曾多次搬家，但皆將該機車停放在伊新住處云云。經查右揭事實，業據自訴
    人之代理人丙○○指訴綦詳，復有契約書影本一紙附卷可稽，足徵自訴人之指訴
    非虛，被告所辯應屬卸責之詞，不足採信，事證明確，被告之犯行洵堪認定。
二、核被告所為，係犯動產擔保交易法第三十八條之罪。爰審酌被告之素行、犯罪之
    動機、目的、手段、犯罪所生之危害、犯後態度及尚未與自訴人達成和解等一切
    情狀，量處如主文所示之刑，並諭知易科罰金之折算標準，以資懲儆。
據上論斷，應依刑事訴訟法第三百四十三條、第二百九十九條第一項前段，動產擔保
交易法第三十八條，刑法第十一條前段、第四十一條，罰金罰鍰提高標準條例第一條
前段、第二條，判決如主文。
中      華      民      國    八十九    年      一      月     十二     日
                                臺灣台中地方法院刑事第六庭
                                        法  官  許  秀  芬
右正本證明與原本無異。
如不服本判決，應於判決送達後十日內向本院提出上訴狀，上訴於臺灣高等法院臺中
分院( 須附繕本 )。
        書記官
中      華      民      國    八十九    年      一      月     十二     日
附論罪科刑依據之法條：
動產擔保交易法第三十八條：
動產擔保交易之債務人，意圖不法之利益，將標的遷移、出賣、出質、移轉、抵押或
為其他處分，致生損害於債權人者，處三年以下有期徒刑、拘役或科或併科六千元以
下之罰金。


司法院資訊處製作；財團法人民間司法改革基金會備份。
